【裁判字號】    99,裁,2530
【裁判日期】    991028
【裁判案由】    藥害救濟法
【裁判全文】
最  高  行  政  法  院  裁  定
                                      99年度裁字第2530號
上  訴  人  甲○○
被 上訴 人  行政院衛生署
代  表  人  楊志良
上列當事人間藥害救濟法事件，上訴人對於中華民國99年8月5日
臺北高等行政法院99年度訴字第874號判決，提起上訴，本院裁
定如下：
    主  文
上訴駁回。
上訴審訴訟費用由上訴人負擔。
    理  由
一、按對於高等行政法院判決之上訴，非以其違背法令為理由，
    不得為之，行政訴訟法第242條定有明文。是對於高等行政
    法院判決上訴，非主張該判決違背法令以為上訴理由即屬不
    應准許，自應認為不合法而駁回之。
二、本件上訴人對於高等行政法院判決上訴，主張：被上訴人應
    依藥害救濟法第15條規定，設置由感染、神經、腫瘤等醫學
    、藥學、法學專家暨社會公正人士等15人組成藥害救濟審議
    委員會，惟事實上僅有一位委員及2位醫生。若非藥害案件
    ，為何醫生會指示拿掉其中一個藥物即可再服用，再則藥害
    原因不能排除醫生開錯藥、藥師給錯藥或藥品過期，原判決
    忽視上訴人為受害者之事實等語，為其理由。惟原判決認上
    訴人於民國97年11月13日向財團法人藥害救濟基金會為本件
    申請，且經該會移送至依藥害救濟法第15條設置之藥害救濟
    審議委員會審議。委員會於審議前，並先經2位耳鼻喉科醫
    師進行初審認上訴人嗅覺喪失應係由疾病本身所致，而無從
    認與藥品有關；復經具耳鼻喉科醫學專業之審議委員1名先
    行審查，亦認係屬上呼吸道感染病程中或痊癒之後之嗅覺障
    礙；再於98年8月6日召開第114次審議委員會，經13名委員
    出席（其中具醫學、藥學專業委員8名），通盤審查上訴人
    受害事實之各種狀況，審議結果認按當時臨床症狀及現有醫
    學經驗記載，其嗅覺喪失應與其上呼吸道感染有關聯，難以
    合理認定與所使用藥物具有因果關係，本案不符合藥害救濟
    之要件；另於98年9月24日針對上訴人所提復審，審議結果
    亦同前開決議，於法洵無不合等語，業已於理由中詳予論斷
    。上訴意旨並未具體表明原判決合於不適用法規、適用法規
    不當、或行政訴訟法第243條第2項所列各款之情形，難認對
    該判決之如何違背法令已有具體之指摘，應認其上訴為不合
    法。
三、據上論結，本件上訴為不合法。依行政訴訟法第249條第1項
    前段、第104條、民事訴訟法第95條、第78條，裁定如主文
    。
中    華    民    國    99    年    10    月    28    日
                    最高行政法院第二庭
                        審判長法官  鍾  耀  光
                              法官  劉  介  中
                              法官  陳  金  圍
                              法官  黃  淑  玲
                              法官  鄭  小  康

以  上  正  本  證  明  與  原  本  無  異
中    華    民    國    99    年    10    月    28    日
                              書記官  王  史  民

司法院資訊處製作；財團法人民間司法改革基金會備份。
